Inventaris van het archief van de Stichting Agrarisch Onderzoek ten behoeve van Nederlands Nieuw-Guinea (SAONG), (1944) 1957-1964 (1965)
Nationaal Archief, Den Haag
- STUKKEN BETREFFENDE BIJZONDERE ONDERWERPEN, II.
  - Toezicht op de dagelijkse leiding van het Agrarisch Proefstation, D.
    - Exploitatie Agrarisch Proefstation, 2.
      - Werkzaamheden van de Bodemkundige Afdeling, b.
        - Stukken betreffende de interpretatie van luchtfoto's in verband met de vervaardiging van begroeiings-en bodemkundige kaarten voor het Agrarisch Proefstation; met bijlagen., (1944) 1956-1962; 61-64; 2 pakken en 2 omslagen
          - Kaarten van Nieuw-Guinea gemaakt door het War Department Corps of Engineers U.S. Army, (1944-1948), 61; 1 omslag
          - Luchtfoto's van de Vogelkop op Nieuw-Guinea gemaakt door de Nederlands Nieuw-Guinea Petroleum Maatschappij, (1947), 62; 1 omslag
          - Kaarten van het gebied rond Merauke gemaakt door de Topografisch Dienst Nederland, met legenda, (1953), 63
          - Chronologisch geordend. 1956-1962, 64
        - Stukken betreffende de onderzoeken ten behoeve van het rijstproefbedrijf Koembe., 1956-1963; 65; 1 pak
        - Rapport over de rijstprojecten Richard-Toll en Office du Niger in Frans-West-Africa, rapport van de Stichting voor de ontwikkeling van machinale landbouw in Suriname. Gedrukt., 1958; 66; 1 katern
        - Verslag betreffende het onderzoek naar de K-behoeftigheid van de Paal-Petih bovengrond. Gestencild., 1957; 67; 1 stuk
        - Verslag betreffende een expeditie naar de Soenggroem-vlakte. Doorslag., 1959; 68; 1 stuk
        - Ingekomen en minuten van uitgaande brieven betreffende het onderzoek van grondmonsters door het Bodemkundig Laboratorium van het Koninklijk Instituut voor de Tropen., 1959-1962; 69; 1 omslag
        - Stukken betreffende de deelname aan en de rapportage over de rijstconferenties van de Food and Agriculture Organization of the United Nations (FAO) op Ceylon., 1959-1962; 70; 1 pak
        - Correspondentie betreffende verslagen van de Bodemkundige Afdeling., 1959-1963; 71; 1 omslag
        - A presentation of leaf analytical data of cacao, obtained from a fertilizer trial in Netherlands New Guinea, publicatie van de Bodemkundige Afdeling, met geleidebrief. Gedrukt., 1960; 72; 2 stukken
        - Brief van het hoofd van de Bodemkundige Afdeling aan de direkteur van het Rijksinstituut voor Drinkwatervoorziening in Den Haag betreffende het onderzoek van grond-waswater. Afschrift., 1961; 73; 1 stuk
        - Geology, petrography and soil fertility in the Western and Eastern parts of New Guinea, publicatie van de Bodemkundige Afdeling., 1962; 74; 1 omslag
        - Foto's van de werkzaamheden van de Bodemkundige Afdeling., 1962; 75; 1 omslag
      - Werkzaamheden van de Landbouwkundige Afdeling, c.
        - Verslag van het Hoofd van de Landbouwkundige Afdeling van zijn bezoek aan het sago-projekt van de Stijfselfabriek De Bijenkorf in Sorong., 1958; 76; 1 omslag
        - Stukken betreffende de determinatie van insekten., 1958-1960; 77; 1 omslag
        - Stukken betreffende de produktie en verkoop van cacao., 1958-1962; 78-81; 2 pakken en 2 omslagen
          - Verslag van C. Coolhaas, lid van de raad van bestuur, van de in Ghana gehouden Technische Cacao-conferentie van de Food and Agriculture Organization of the United Nations (FAO). 1958-1962, 78
          - Onderzoek naar de cacao-cultuur en de verkoop van cacao. 1958-1962, 79
          - Onderzoek naar de verbetering van het verpakkingsmateriaal voor cacao. 1959-1961, 80; 1 omslag
          - Variabiliteit van diverse kolfeigenschappen als een factor bij de cacao-selectie, publicatie van de Landbouwkundige Afdeling, met geleidebrieven. 1960-1961, 81; 1 omslag
        - Verslagen van de Landbouwkundige Afdeling., 1958-1963; 82; 1 omslag
        - Stukken betreffende het vertebraten-onderzoek bij het rijstbedrijf Koembe., 1958-1963; 83-86; 1 pak, 2 omslagen en 1 deel
          - Voorbereiding en afronding van het onderzoek. 1958-1963, 83
          - Mandar-enquête. 1960-1961, 84
          - Maandverslagen. 1959-1962, 85; 1 pak
          - Enkele gegevens over het vogelschade-onderzoek bij het rijstproefbedrijf Koembe te Moerik (nabij Merauke), Zuid Nieuw-Guinea, publicatie uitgegeven in de landbouwkundige serie van de Mededelingen van het Agrarisch Proefbedrijf te Manokwari. Gedrukt. 1962, 86; 1 deel
        - Stukken betreffende het onderzoek naar de cultuur van diverse planten en gewassen., 1958-1963; 87; 1 pak
        - Stukken betreffende het onderzoek van bataten uit Nieuw-Guinea door het Koninklijk Instituut voor de Tropen en de Landbouwkundige Afdeling., 1958-1964; 88; 1 pak
        - Stukken betreffende het bewaren van zaaizaden., 1959-1962; 89; 1 omslag
        - Samenstelling en eigenschappen van rotenon-houdende mundulea-bast, publikatie van het Koninklijk Instituut voor de Tropen en de Plantenziektenkundige Dienst in Wageningen., 1959; 90; 1 katern
  - Uitbesteding overige werkzaamheden, E.
    - Stukken betreffende het in Nederland verrichte onderzoek naar de wereldmarktpositie en de afzetmogelijkheden van kopal afkomstig uit Nieuw-Guinea., 1958-1963; 91; 1 pak
    - Stukken betreffende een in Nederland verrichte literatuurstudie over in Nieuw-Guinea voorkomende houtsoorten, door de afdeling Bosexploitatie en Boshuishoudkunde van de Landbouwhogeschool in Wageningen., 1960-1962; 92; 1 omslag